臺灣彰化地方法院刑事判決　　　　　　　94年度易字第1007號
公　訴　人　臺灣彰化地方法院檢察署檢察官
被　　　告　甲○○
上列被告因違反毒品危害防制條例案件，經檢察官提起公訴（94
年度毒偵字第3338號），被告於本院準備程序中就被訴事實為有
罪之陳述，經本院合議庭裁定改依簡式審判程序審理，並判決如
下：
    主    文
甲○○施用第二級毒品，累犯，處有期徒刑柒月。
    事    實
一、甲○○前因違反肅清煙毒條例及麻醉藥品管理條例案件，經
    本院以82年度訴緝字第78號判決分別判處有期徒刑3 年2 月
    、4 月，應執行有期徒刑3 年4 月確定，入監執行後，於民
    國84年1 月10日縮短刑期假釋出監付保護管束；再因違反肅
    清煙毒條例及麻醉藥品管理條例案件，經本院以85年度訴字
    第754 號判決分別判處有期徒刑3 年2 月、2 月，應執行有
    期徒刑3 年3 月，上訴後經臺灣高等法院臺中分院以86年度
    上訴字第478 號駁回上訴確定，前開假釋並經撤銷，而與殘
    刑有期徒刑1 年8 月20日接續執行，再於89年2 月23日縮短
    刑期假釋出監付保護管束，嗣復因案遭撤銷假釋，入監執行
    殘刑有期徒刑2 年2 月29日，已於94年3 月24日縮刑期滿執
    行完畢。另因施用毒品案件，經本院以90年度毒聲字第4377
    號裁定送觀察、勒戒後，認有繼續施用毒品之傾向，再經本
    院以91年度毒聲字第1753號裁定令入戒治處所施以強制戒治
    ，已於92年2 月11日停止戒治付保護管束，並於92年7 月11
    日保護管束期滿未經撤銷視為執行完畢釋放，由臺灣彰化地
    方法院檢察署檢察官以92年度戒毒偵字第405 號為不起訴處
    分確定。猶不思悔改，於前揭強制戒治執行完畢釋放後5 年
    內，復基於施用第二級毒品安非他命之犯意，於94年6 月5
    日下午11時許，在其位於彰化縣溪湖鎮○○里○○街新市巷
    55號之住所，以將安非他命置於鋁箔紙上，再以火燒烤，吸
    其煙霧之方式，施用第二級毒品安非他命1 次。嗣於94年6
    月9 日下午6 時30分許，在彰化縣溪湖鎮○○里○○路○ 段
    329 巷58弄30號2 樓為警查獲。
二、案經彰化縣警察局溪湖分局報告臺灣彰化地方法院檢察署檢
    察官偵查起訴。
    理    由
一、被告甲○○於準備程序中，先就上開犯罪事實為有罪之陳述
    ，且所犯係死刑、無期徒刑、最輕本刑為3 年以上有期徒刑
    以外之罪，經本院合議庭依刑事訴訟法第273 條之1 第1 項
    之規定，裁定由法官一人獨任進行簡式審判程序，合先敘明
    。
二、上揭犯罪事實，業據被告於本院審理中坦承不諱，且被告於
    前揭時、地獲案後經採其尿液送驗之結果，呈甲基安非他命
    陽性反應，有彰化縣警察局溪湖分局委託檢驗尿液代號與真
    實姓名對照認證單、彰化縣衛生局94年6 月20日煙檢字第94
    2533號煙毒尿液檢驗成績書及詮昕科技股份有限公司94年8
    月3 日00000000號濫用藥物尿液檢驗報告各1 份附卷可稽，
    足徵被告自白與事實相符，堪予採信。而被告前因施用毒品
    案件，經本院以90年度毒聲字第4377號裁定送觀察、勒戒後
    ，認有繼續施用毒品之傾向，再經本院以91年度毒聲字第17
    53號裁定令入戒治處所施以強制戒治，已於92年2 月11日停
    止戒治付保護管束，並於92年7 月11日保護管束期滿未經撤
    銷視為執行完畢釋放，有臺灣高等法院被告前案紀錄表1 份
    在卷可參，被告於上揭強制戒治執行完畢釋放後5 年內，再
    犯施用毒品犯行，亦堪認定。本案事證已臻明確，被告施用
    第二級毒品安非他命犯行堪予認定，應依法論科。
三、核被告所為，係犯毒品危害防制條例第10條第2 項之施用第
    二級毒品罪。其為供己施用而於施用前持有安非他命之低度
    行為，為其施用之高度行為所吸收，不另論罪。查被告前因
    違反肅清煙毒條例及麻醉藥品管理條例案件，經本院分別判
    處有期徒刑3 年2 月、4 月，應執行有期徒刑3 年4 月確定
    ，入監執行後，於84年1 月10日縮短刑期假釋出監付保護管
    束；再因違反肅清煙毒條例及麻醉藥品管理條例案件，經本
    院分別判處有期徒刑3 年2 月、2 月，應執行有期徒刑3 年
    3 月，上訴後經臺灣高等法院臺中分院駁回上訴確定，前開
    假釋並經撤銷，而與殘刑有期徒刑1 年8 月20日接續執行，
    再於89年2 月23日縮短刑期假釋出監付保護管束，嗣復因案
    遭撤銷假釋，入監執行殘刑有期徒刑2 年2 月29日，已於94
    年3 月24日縮刑期滿執行完畢，有臺灣高等法院被告前案紀
    錄表1 紙附卷可憑，其受此有期徒刑執行完畢後，5 年以內
    再犯有期徒刑以上之罪，為累犯，應依法加重其刑。爰審酌
    被告前因違反肅清煙毒條例等案件，二次經法院判刑確定，
    甫於94年3 月24日執行完畢，竟又於3 個月內復行施用毒品
    ，足見被告自制能力尚有未足，有接受相當期間監禁教化之
    必要；惟念及被告犯罪之動機、目的係因施用毒品之習性難
    以戒除，其犯罪手段僅係戕害自己之身心、施用毒品次數1
    次、時間及犯罪後坦承犯行之態度良好等一切情狀，量處如
    主文所示之刑，以示懲儆。
據上論斷，應依刑事訴訟法第273條之1第1項、第299條第1 項前
段，毒品危害防制條例第10條第2 項，刑法第11條前段、第47條
，判決如主文。
本案經檢察官鮑慧忠到庭執行職務。
中　　華　　民　　國　　94　　年　　9 　　月　　30　　日
　　　　　　　　　刑事第一庭    法　官　 吳永梁
以上正本證明與原本無異。
如不服本判決，應於判決送達後10日內向本院提出上訴狀 (須附
繕本)。
中　　華　　民　　國　　94　　年　　10　　月　　5 　　日
                                書記官  陳美敏
附錄論罪科刑法條全文：
毒品危害防制條例第10條
施用第一級毒品者，處六月以上五年以下有期徒刑。
施用第二級毒品者，處三年以下有期徒刑。
